【裁判字號】    94,訴,2649
【裁判日期】    950112
【裁判案由】    偽造文書等
【裁判全文】
臺灣板橋地方法院刑事判決              94年度訴字第2649號
公  訴  人  臺灣板橋地方法院檢察署檢察官
被      告  甲○○
                    （現在臺灣基隆監獄執行中）
上列被告因偽造文書等案件，經檢察官提起公訴（94年度偵緝字
第1702號），因被告於本院準備程序中為有罪之陳述，本院告知
被告簡式審判程序之旨，並聽取當事人之意見後，經合議庭裁定
改以簡式審判程序審理，判決如下：
    主  文
甲○○連續行使偽造私文書，足以生損害於他人，處有期徒刑捌
月。
九十三年六月十九日委託書上偽造之「丙○○」署名壹枚、指印
貳枚、印鑑卡上偽造之「丙○○」署名及指印各壹枚、押當車輛
借用切結書連帶保證人欄內偽造之「丙○○」署名及指印各壹枚
均沒收。
    事  實
一、緣甲○○與丙○○原係同居男女朋友關係，詎甲○○竟意圖
    為自己不法所有之概括犯意，先於九十三年四月間至九十三
    年六月十九日間某日，在不詳地點竊取丙○○之國民身分證
    影本一份，又承前竊盜犯意於九十三年六月十八日某時許，
    在臺北縣樹林市○○街四十六巷十一號附近竊取丙○○所有
    停放該處之車牌號碼五T ─六○八三號自用小客車及車內丙○○之行車執照一張；復基於意圖為自己不法之所有及行使
    偽造私文書之概括犯意，連續：
（一）於九十三年六月十九日，未經丙○○之同意，擅自以丙○○之名義書立委託書一紙，並在其上偽簽「丙○○」之署
      名一枚，及偽造「丙○○」之指印二枚，藉以表示確係由
      真正名義人丙○○授權辦理汽車典當事宜之意，旋持上開
      偽造之委託書，及其前開所竊得丙○○之自用小客車、國
      民身分證影本、行車執照等件，前往臺北縣三重市○○路
      ○段一五四號台信當舖，向該當舖承辦經理賴體駿辦理上
      開汽車典當手續而行使之，復承前行使偽造私文書之犯意
      ，接續於印鑑卡上偽造丙○○署名及指印各一枚交由台信
      當舖留存而行使之，致台信當舖陷於錯誤，同意將該車質
      押典當新臺幣（下同）二萬元，並如數付款予甲○○供己
      花用，均足生損害於真正名義人丙○○及台信當舖。
（二）於九十三年六月二十六日再次前往台信當舖，未經丙○○
      之同意，於押當車輛借用切結書上連帶保證人欄偽簽「丙○○」之署名及偽造指印各一枚，用以表示確係由真正名
      義人丙○○所立具，擔任甲○○之連帶保證人之意，並持
      以向台信當舖經理賴體駿辦理前開質押車輛之借用手續而
      行使之，使台信當舖陷於錯誤而交付該車予甲○○轉交不
      知情之丙○○使用，足以生損害於真正名義人丙○○及台
      信當舖。
二、嗣因甲○○未依約繳納借款本息，又拒不返還上開借用車輛
    ，台信當舖遂於九十三年八月間，自行取回上開車輛，並於
    同年十月二十五日下午三時許，以八萬元之代價販售予乙○○。丙○○則於九十三年八月二十一日發覺該車失竊報警處
    理，嗣乙○○之弟許坤煌於九十四年一月三十一日駕駛該車
    行經國道高速公路時，為警攔查而查知上情。
三、案經丙○○、台信當舖經理人乙○○訴由臺北縣政府警察局
    三重分局報請台灣板橋地方法院檢察署檢察官偵查起訴，因
    甲○○於本院準備程序中為有罪之陳述，經本院合議庭裁定
    以簡式審判程序審理。
    理  由
一、訊據被告甲○○對於上揭犯罪事實，於本院審理中坦承不諱
    ，核與告訴人丙○○、台信當舖經理人乙○○及告訴代理人
    賴體駿所指訴之情節相符，並有車輛車牌失竊作業查詢報表
    、丙○○之國民身分證影本、汽車行車執照影本、切結書、
    印鑑卡、本票、台信當舖之當票、汽車權利讓渡契約書、臺
    北縣當舖商業同業公會證明書、當舖收當物品登記簿、押當
    車輛借用切結書、委託書、臺北縣政府營利事業登記證各一
    份在卷可稽。本案事證明確，被告犯行洵堪認定。
二、核被告甲○○竊取丙○○所有之國民身分證影本、車輛、行
    車執照之行為，係犯刑法第三百二十條第一項之竊盜罪。其
    如事實欄一之（一）、（二）所載之行為，係犯刑法第二百
    十六條、第二百十條之行使偽造私文書罪及同法第三百三十
    九條第一項之詐欺取財罪。又其於九十三年六月十九日接續
    在委託書及印鑑卡上偽造署名及指印之行，均係基於一個偽
    造文書犯意之決定，以達成其同一犯罪之各個舉動，均屬當
    次偽造行為之接續行為，而應僅論以一偽造文書罪。另被告
    於委託書、印鑑卡及押當車輛借用切結書上偽造「丙○○」
    之署名及指印之行為，均係偽造文書之階段行為，而被告偽
    造私文書後復持以行使，其偽造私文書之低度行為，為行使
    之高度行為所吸收，均不另論罪。其先後各二次竊盜、行使
    偽造私文書及詐欺取財犯行，時間各自緊接，方法各自相同
    ，各觸犯基本構成要件相同之罪，顯均係基於概括犯意而為
    之，應依連續犯之規定各論以一罪，並均依法加重其刑。又
    被告所犯上開竊盜、行使偽造私文書及詐欺取財罪間，有方
    法結果之牽連關係，為牽連犯，依刑法第五十五條之規定，
    應從一重之連續行使偽造私文書罪處斷。起訴書雖未敘及被
    告行使偽造印鑑卡及押當車輛借用切結書之行為，惟此部分
    事實業據被告供承在卷，並經公訴人於本院審理時當庭補充
    在案，並有該等偽造私文書附卷可按，且與前揭行使偽造私
    文書之犯行間有連續犯關係，屬裁判上一罪，為起訴效力所
    及，本院自應併予審理。爰審酌被告正值青壯，不思以正當
    獲取金錢，反以竊取同居女友汽車、證件，復以偽造署押之
    方式冒用他人名義典當他人動產，獲取不法利益，影響真正
    名義人及接受典當之台新當舖之權益，於犯後坦承犯行，態
    度尚佳及其品行、犯罪之動機、目的、手段、智識程度、犯
    罪所生之損害及所得利益等一切情狀，量處如主文第一項所
    示之刑，以示懲儆。
三、又偽造之委託書上偽造之「丙○○」署名一枚、指印二枚；
    印鑑卡上偽造之「丙○○」署名及指印各一枚、押當車輛借
    用切結書連帶保證人欄內偽造之「丙○○」署名及指印各一
    枚，不問是否屬於被告所有，應依刑法第二百十九條規定宣
    告沒收之。
據上論斷，依刑事訴訟法第二百七十三條之一第一項、第二百九
十九條第一項前段，刑法第五十六條、第三百二十條第一項、第
二百十六條、第二百十條、第三百三十九條第一項、第五十五條
、第二百十九條，罰金罰鍰提高標準條例第一條前段，判決如主
文。
本案經檢察官葉志飛到庭執行職務。
中    華    民    國    95    年    1     月    12    日
                刑事第二庭  審判長法  官  李  釱  任
                                  法  官  徐  子  涵
                                  法  官  劉  安  榕
上列正本證明與原本無異。
如不服本判決，應於判決送達後十日內向本院提出上訴狀（應附
繕本），上訴於臺灣高等法院。
                                  書記官  楊  馥  如
中    華    民    國    95    年    1     月    12    日
附錄本案論罪科刑法條全文：
中華民國刑法第320條第1項
(普通竊盜罪、竊佔罪)
意圖為自己或第 3 人不法之所有，而竊取他人之動產者，為竊盜
罪，處五年以下有期徒刑、拘役或五百元以下罰金。
中華民國刑法第210條
(偽造變造私文書罪)
偽造、變造私文書，足以生損害於公眾或他人者，處五年以下有
期徒刑。
中華民國刑法第216條
(行使偽造變造或登載不實之文書罪)
行使第條至第條之文書者，依偽造、變造文書或登載不實
事項或使登載不實事項之規定處斷。
中華民國刑法第339條
(普通詐欺罪)
意圖為自己或第 3 人不法之所有，以詐術使人將本人或第 3 人
之物交付者，處五年以下有期徒刑、拘役或科或併科1000元以下
罰金。
以前項方法得財產上不法之利益或使第 3 人得之者，亦同。
前二項之未遂犯罰之。


司法院資訊處製作；財團法人民間司法改革基金會備份。
